【裁判字號】    99,易,1938
【裁判日期】    990813
【裁判案由】    傷害
【裁判全文】
臺灣臺中地方法院刑事判決              99年度易字第1938號
公  訴  人  臺灣臺中地方法院檢察署檢察官
被      告  丁○○
            戊○○
上列被告等因傷害案件，經檢察官提起公訴（99年度偵字第9001
號），本院判決如下：
    主    文
丁○○共同犯傷害罪，處拘役肆拾日，易科罰金，以新臺幣壹仟
元折算壹日，緩刑貳年。
戊○○共同犯傷害罪，處有期徒刑月，易科罰金，以新臺幣壹
仟元折算壹日。
    犯罪事實
一、戊○○於民國九十九年一月二十七日晚間十時十分許，在台
    中市○區○○○路與美村路口，因細故與乙○○發生衝突，
    竟夥同丁○○及另一真實姓名、年籍不詳綽號「小偉」之男
    子，基於共同傷害之犯意聯絡，由戊○○持不明硬物毆打乙○○之頭部，丁○○持西瓜刀，綽號「小偉」之男子則持西
    瓜刀及警棍，分別毆打乙○○之背部及乙○○姊姊丙○○之
    頭部，致乙○○受有頭部外傷併頭部擦傷之傷害；丙○○則
    受有頭皮裂傷之傷害。
二、案經乙○○、丙○○分別訴由台中市警察局第一分局報請臺
    灣臺中地方法院檢察署檢察官偵查起訴。
    理    由
壹、證據能力部分：
    按，當事人、代理人或辯護人於法院調查證據時，知有第一
    百五十九條第一項不得為證據之情形，而未於言詞辯論終結
    前聲明異議者，視為有前項之同意，刑事訴訟法第一百五十
    九條之五第二項定有明文。此乃係基於證據資料愈豐富，愈
    有助於真實發現之理念，酌採當事人進行主義之證據處分權
    原則，並強化言詞辯論主義，透過當事人等到庭所為之法庭
    活動，在使訴訟程序順暢進行之要求下，承認傳聞證據於一
    定條件內，得具證據適格。此種「擬制同意」，因與同條第
    一項之明示同意有別，實務上常見當事人等係以「無異議」
    或「沒有意見」表示之，斯時倘該證據資料之性質，已經辯
    護人閱卷而知悉，或自起訴書、原審判決書之記載而了解，
    或偵、審中經檢察官、審判長、受命法官、受託法官告知，
    或被告逕為認罪答辯或有類似之作為、情況，即可認該相關
    人員於調查證據之時，知情而合於擬制同意之要件（最高法
    院九十六年度台上字第四一七四號判決要旨參照）。經查，
    本件檢察官、被告於本院準備程序及審判期日均未對本院下
    述所引用之證據表示意見，且迄至言詞辯論終結前亦未聲明
    異議，本院審酌該等證據資料製作時之情況，尚無違法不當
    及證明力明顯過低之瑕疵，且為證明犯罪事實存否所必要，
    認為以之作為證據應屬適當，揆諸前開說明，自均具證據能
    力。
貳、實體部分：
一、上開犯罪事實，業據被告丁○○於警詢及本院審理時、被告
    戊○○於本院審理時坦承不諱，核與證人即告訴人乙○○、
    丙○○於警詢及偵查中所證述被傷害情節相符，復有告訴人
    乙○○、丙○○之診斷證明書二份在卷可稽，足認被告二人
    之上開自白應與事實相符，而可採信。本件事證明確，被告
    二人犯行，均堪認定。
二、核被告丁○○、戊○○所為，均係犯刑法第二百七十七條第
    一項之普通傷害罪。被告二人與另一名真實姓名、年籍不詳
    之男子間，就上開犯行，彼此間有犯意聯絡及行為分擔，俱
    為共同正犯。爰審酌被告二人與告訴人乙○○、丙○○並無
    恩怨，被告戊○○僅因自認告訴人乙○○取笑伊，即找來被
    告丁○○，及夥同「小偉」，共同以西瓜刀、棍棒等物毆打
    告訴人乙○○及其隨後趕到之胞姊丙○○，行為殊不足取，
    被告二人於本院審理時雖均坦承犯行，然被告戊○○為本案
    之主事者，情節較被告丁○○為重，又被告丁○○已與被害
    人乙○○、丙○○達成和解之共識，被告戊○○未能與被害
    人二人和解，另審酌被害人乙○○、丙○○二人所受傷勢程
    度等一切情狀，分別量處如主文所示之刑，並均諭知如易科
    罰金之折算標準。末查，被告丁○○未曾因故意犯罪而受有
    期徒刑以上刑之宣告，有臺灣高等法院被告前案紀錄表在卷
    可查，其年紀尚輕，涉世不深，因受被告戊○○之邀約，一
    時失慮致罹刑典，且犯後能坦承犯罪，並已與告訴人二人達
    成和解，被告業已展現深切悔悟之情與期能以金錢賠償稍事
    彌補告訴人二人所受身心損害之心意，是被告丁○○經此偵
    審程序與科刑之教訓，當能知所警惕而信無再犯之虞，本院
    因認其所宣告之刑，應以暫不執行為適當，爰依刑法第七十
    四條第一項第一款規定併予諭知緩刑二年，用啟自新，並觀
    後效。至於被告戊○○持以毆傷告訴人乙○○之不明硬物；
    被告丁○○、綽號「小偉」之男子分別持以毆傷告訴人乙○○、丙○○之西瓜刀、西瓜刀及警棍，均未扣案，亦不知其
    型式，或是否尚屬存在，甚或是否為被告等人所有之物品，
    為免日後執行上之困難，爰不另為沒收之諭知，併予敘明。
據上論斷，應依刑事訴訟法第二百九十九條第一項前段，刑法第
二十八條、第二百七十七條第一項、第四十一條第一項前段、第
七十四條第一項第一款，刑法施行法第一條之一第一項、第二項
前段，判決如主文。
本案經檢察官甲○○到庭執行職務。
中    華    民    國    99    年    8     月    13    日
                  刑事第二庭    法  官  曾佩琦
以上正本證明與原本無異。
如不服本判決應於收受判決後十日內向本院提出上訴書狀，並應
敘述具體理由；其未敘述上訴理由者，應於上訴期間屆滿後二十
日內向本院補提理由書（均須按他造當事人之人數附繕本）「切
勿逕送上級法院」。
                                書記官  林念慈
中    華    民    國    99    年    8     月    13    日
附錄本案論罪科刑法條：
【刑法第二百七十七條第一項】
  傷害人之身體或健康者，處3年以下有期徒刑、拘役或1千元以
  下罰金。

司法院資訊處製作；財團法人民間司法改革基金會備份。
